臺灣高等法院刑事裁定　　　　　　　　 100年度抗字第1135號
抗　告　人
即　被　告　鄭國志
上列被告因違反毒品危害防制條例案件，不服臺灣桃園地方法院
中華民國100年9月20日延長羈押裁定（100年度訴字第119號），
本院裁定如下：
    主  文
抗告駁回。
    理  由
一、原裁定意旨略以：本件被告鄭國志因違反毒品危害防制條例
    案件，經原審訊問後，認被告涉犯毒品危害防制條例第4條
    第2項製造第2級毒品罪犯罪嫌疑重大，有刑事訴訟法第101
    條第1項第2、3款所定情形，非予羈押，顯難進行審判，有
    羈押之必要，自民國100年2月23日起執行羈押，並自100年5
    月23日起第一次延長羈押，又自100年7月23日起第二次延長
    羈押迄今在案。茲原審訊問後，認前項原因依然存在，仍有
    繼續羈押之必要，著自100年9月23日起延長羈押2月。
二、抗告意旨以：抗告人即被告鄭國志已自白坦承犯行，並提供
    原料（感冒碇）提供者即共犯詹明芬真實姓名，並經由檢方
    提供口卡指認確定。被告業已經羈押長達11月，且被告身體
    髖關節需置換，以便日後服刑，爰依法提起抗告，請求撤銷
    原裁定云云。
三、按法院對被告執行之羈押，本質上係為使訴訟程序得以順利
    進行或為保全證據或為保全對被告刑罰之執行之目的，而對
    被告所實施之剝奪人身自由之強制處分，是關於羈押與否之
    審查，其目的僅在判斷有無實施羈押強制處分之必要，並非
    認定被告有無犯罪之實體審判程序，故關於羈押之要件，無
    須經嚴格證明，以經釋明得以自由證明為已足；至於被告是
    否成立犯罪，乃本案實體上應予判斷之問題，非法院裁定是
    否羈押或應否准許具保停止羈押之審查要件。至於有無羈押
    之必要，則由法院以上述羈押之目的依職權為目的性之裁量
    為其裁量標準，除被告犯罪嫌疑已屬重大外，自當基於訴訟
    進行程度、犯罪性質、犯罪實際情狀及其他一切情事，審慎
    斟酌有無上開保全或預防目的，依職權妥適裁量，俾能兼顧
    國家刑事追訴、刑罰權之順暢執行及人權保障。經查原審以
    被告鄭國志已坦承檢察官起書上所載犯罪事實之一部，參閱
    通訊監察譯文內容、搜索扣押筆錄暨扣押物品目錄表、蒐證
    照片、內政部警政署刑事警察局鑑定書，足見其涉犯前開罪
    名之罪嫌洵屬重大，所犯乃最輕本刑五以上有期徒刑之罪，
    再斟其不否認結識同案在逃之共犯相互聯絡，甚者彼此各於
    警詢、檢察官偵訊中供述之情節略呈歧異，避重就輕企圖卸
    責之姿明灼，益徵迴護共犯之情，即具事實足認為有勾串共
    犯之虞。從而，原審法院以前開羈押原因仍然存在，有繼續
    予以羈押之必要，因而裁定自100年9月23日起對被告鄭國志
    延長羈押2個月，經核於法有據，抗告意旨執前詞提起抗告
    ，指摘原審裁定不當，為無理由，應予駁回。至被告稱髖關
    節需置換乙節，如有戒護就醫之必要或需保外就醫之情形，
    係屬另行聲請之事項，不在本件抗告之範圍內，併予敘明。
據上論斷，應依刑事訴訟法第412條，裁定如主文。
中    華    民    國    100    年    10    月    6    日
                  刑事第一庭審判長法  官   葉騰瑞
                                  法  官   彭政章
                                  法  官   莊明彰
以上正本證明與原本無異。
不得再抗告。
                                  書記官   陳藝文
中    華    民    國   100    年    10    月    6     日